# 请教陈版主非同控下收购对价是否包括所有股东尚未出资的注册资本

提问人：悠然人生 123 时间：2023-03-23 16:33:13
陈版主：您好！请教一个问题：甲公司从A公司原股东B处收购71.67%的股权，A公司注册资本 6 个亿，大股东B认购4.3亿，占比71.67%，4.3亿元注册资本中有 5000 万元注册资本（实缴为 0 ）对应的股权为员工期权股权。非同控下购买日 2020 年 9 月 30 日，评估基准日 2020 年 9 月 30 日，评估的净资产公允价值为 9200 万元。收购协议中约定，甲公司以 8050 万元购买B公司3.8亿元注册资本对应63.34%的股权，同时承担B 2220万元未到位出资的缴足义务，员工期权股权8.33%连同所附带的所有权、优先权及其他一切权利都转让给甲公司。在购买日，A公司的 3 个原股东中有 2 人尚未实缴完注册制本。且 5000 万（对应股权比例8.33%）员工期权股在 2022 年 4 月股东会决议中也更改为由甲公司持有，不再设期权池。原股东原股东认缴出资额原股东实缴出资额认缴出资占注册资本比例交易对价B43,00035,78063.34+8.33=71.67% 8050C10,0005,000 16.67%-D7,0007,000 11.67%-合计60,00047,780 100%- 请教陈版主，①计算商誉时， 8050 万元和未实缴的 7220 万元是否构成一揽子交易，本次非同控企业合并的对价是8050+7220=15270万元？②可辨认的净资产公允价值是多少，是否要包括原股东C未实缴的出资 5000 万元，净资产公允价值=9200+7220+5000=21420万元？多谢陈版~

回答人：chenyiwei
如果上述事项中，“甲公司以 8050 万元购买B公司3.8亿元注册资本对应63.34%的股权，同时承担B 2220万元未到位出资的缴足义务，员工期权股权8.33%连同所附带的所有权、优先权及其他一切权利都转让给甲公司”是在收购协议中一并约定的，即构成一揽子交易，甲公司履行相应注册资本的实缴义务需支付的款项也是合并成本的组成部分。
购买日计算商誉时，需对A公司的报表进行模拟调整，即假设所有注册资本均已缴足，相应模拟增加购买日的可辨认净资产公允价值（相当于做模拟调整分录：借：应收出资款，贷：股本和资本公积）；与之相适应，将A公司应实缴的这部分出资额也模拟计入其投资成本中（相当于做模拟调整分录：借：长期股权投资，贷：应付出资款），依据模拟调整后的合并成本和所享有的可辨认净资产公允价值份额之差作为合并报表中的商誉。编制合并报表时，也以此为基础计算商誉和少数股权，最后一步是将前面模拟调整出来的应收出资款、应付出资款相抵销。